---
title: "20171218_10月1日数据的BoxJenkins交通流特性分析"
author: "王致远"
date: "2017年12月18日"
output: html_document
---

```{r warning=FALSE}
library(TSA)
library(ggplot2)
library(forecast)
```


在上一次实验中，整理了10月1日当天的交通流数据，换算了机动车当量的交通流量，绘制了点画线图，并使用LOESS方法对数据进行平滑，取span=0.1，平滑后的数据放入了数据集并保存为"D:\\data\\thesis\\201610\\tmldata\\tml1001_2.csv"。

今天数据分析的任务是使用Box-Jenkins方法对LOESS平滑后的数据建模，并使用ARIMA方法预测。

## 读取数据

```{r}
tml1001 <- read.csv("D:\\data\\thesis\\201610\\tmldata\\tml1001_2.csv",header = T)
dim(tml1001)
```

```{r}
names(tml1001)
```

比较重要的只有两列：时间序号和LOESS。

点画线图

```{r}
plot(tml1001$时间序号,tml1001$LOESS,type='l')
```

可以看出span=0.1起到了平滑效果，并且保留了一定的局部细节。

## 数据初探

### LOESS的自相关性初探

查看数据与一阶滞后项的关系

```{r}
plot(x=zlag(tml1001$LOESS),y=tml1001$LOESS)
```

出现一些问题，LOESS后的数据明显有一阶正相关性。

查看其ACF图

```{r}
acf(tml1001$LOESS)
```

ACF图简直看不成。

查看其PACF图

```{r}
pacf(tml1001$LOESS)
```

显然是AR过程，至少是AR(1)，可能是AR(2)或AR(3).

### 原始数据的自相关性初探

```{r}
plot(x=zlag(tml1001$机动车当量),y=tml1001$机动车当量)
```

原数据集虽然有一阶正相关性，但没有那么强。

查看其ACF图和PACF图

```{r}
acf(tml1001$机动车当量)
```

```{r}
pacf(tml1001$机动车当量)
```

也是AR过程，但阶数更高。

### 差分后序列的形态

```{r}
plot(tml1001$时间序号[2:288],diff(tml1001$LOESS),type = 'p')
```

### 序列平稳性检验

**原假设：非平稳；备择假设：平稳**

```{r}
adf.test(tml1001$LOESS)
```

接受原假设：序列非平稳。

```{r}
adf.test(diff(tml1001$LOESS))
```

一阶差分后序列平稳。

### 对一阶差分后的序列重新做ACF和PACF

```{r}
acf(diff(tml1001$LOESS))
```

```{r}
pacf(diff(tml1001$LOESS))
```

差分后的PACF图跟差分前的PACF有所不同。

## 实验一：针对LOESS后数据

### 模型识别（1）

#### EACF

```{r}
eacf(diff(tml1001$LOESS))
```

大致为ARIMA(1,1,2)模型

#### 自动识别

使用forecast包的auto.arima尝试自动识别

```{r}
fit1 <- auto.arima(diff(tml1001$LOESS))
fit1
```

自动检验给出的建议是ARIMA(2,1,1)

#### 子集ARMA选择

```{r}
res1 <- armasubsets(y=diff(tml1001$LOESS),nar=14,nma = 14,y.name='test',ar.method = "ols")
plot(res1)
```

子集ARMA识别给出的建议比较乱，可以选AR(3)或AR(2).

#### 总结

备选择模型有以下几个：

- ARIMA(1,1,2);
- ARIMA(2,1,1);
- ARIMA(3,1,0);
- ARIMA(2,1,0);

### 参数估计（1）

使用arima函数估计参数

```{r}
model1 <- arima(tml1001$LOESS,order=c(1,1,2),method="ML")
model1
```

```{r}
model2 <- arima(tml1001$LOESS,order=c(2,1,1),method="ML")
model2
```

```{r}
model3 <- arima(tml1001$LOESS,order=c(3,1,0),method="ML")
model3
```

```{r}
model4 <- arima(tml1001$LOESS,order=c(2,1,0),method="ML")
model4
```

4个模型比较，ARIMA(2,1,1)和ARIMA(1,1,2)的AIC值较高。

由此推理，尝试ARIMA(2,1,2)

```{r}
model5 <- arima(tml1001$LOESS,order=c(2,1,2),method="ML")
model5
```

AIC值更小。

```{r}
model6 <- arima(tml1001$LOESS,order=c(3,1,2),method="ML")
model6
```

AIC值更小。增加p和q的参数，AIC值不再减小。

所以最终模型定为ARIMA(3,1,2)。

```{r}
model1fit <- fitted(model1)
model2fit <- fitted(model2)
model6fit <- fitted(model6)
```

```{r}
plot(tml1001$时间序号,tml1001$LOESS,type="l",col="blue")
lines(tml1001$时间序号,model1fit,col="red",lty=2)
```

出现了问题，ARIMA模型几乎和LOESS线重叠。

```{r}
sum(residuals(model1)**2)
```

哪怕只是model1，误差都非常非常小。

换为原数据查看

```{r}
plot(tml1001$时间序号,tml1001$机动车当量,type="p",col="blue")
lines(tml1001$时间序号,model1fit,col="red",lty=1,lwd=2)
```

ARIMA几乎就相当于平滑了一遍，和LOESS无区别。

## 实验二：针对原数据

### 模型识别（2）

#### EACF

```{r}
eacf(diff(tml1001$机动车当量))
```

大致为ARIMA(0,1,1)模型

#### 自动识别

使用forecast包的auto.arima尝试自动识别

```{r}
fit2 <- auto.arima(diff(tml1001$机动车当量))
fit2
```

自动检验给出的建议是ARIMA(0,1,1)

#### 子集ARMA选择

```{r}
res1 <- armasubsets(y=diff(tml1001$机动车当量),nar=4,nma = 4,y.name='test',ar.method = "ols")
plot(res1)
```

子集ARMA识别给出的建议选MA(1).

#### 总结

备选择模型有以下几个：

- ARIMA(1,1,2);
- ARIMA(0,1,1);

### 参数估计（2）

使用arima函数估计参数

```{r}
model1 <- arima(tml1001$机动车当量,order=c(1,1,2),method="ML")
model1
```

```{r}
model2 <- arima(tml1001$机动车当量,order=c(0,1,1),method="ML")
model2
```

所以最终模型定为ARIMA(0,1,1)。

```{r}
model2fit <- fitted(model2)
```

```{r}
plot(tml1001$时间序号,tml1001$机动车当量,type="p",col="blue")
lines(tml1001$时间序号,model2fit,col="red",lty=1,lwd=2)
```

比较能说过去。

```{r}
ggplot()+geom_point(aes(x=tml1001$时间序号,y=tml1001$机动车当量),color="steelblue")+
  geom_line(aes(x=tml1001$时间序号,y=model2fit),color="red",size=1)+  
  scale_x_continuous(breaks = seq(0,288,24))+
  scale_y_continuous(breaks = seq(0,120,20))+
  xlab("时间序号")+ylab("交通流量")
```

```{r}
ggsave(filename = "ARIMA建模拟合图.png",width = 6,height = 4,dpi = 600)
```


```{r}
sum(residuals(model2)**2)/length(model2fit)
```

## 实验三：指数平滑预测下一个5min

```{r}
tmlpre <- HoltWinters(tml1001$机动车当量,gamma=F,beta=F)
```

```{r}
plot(tml1001$时间序号, tml1001$机动车当量,type='p')
lines(tml1001$时间序号[2:288],tmlpre$fitted[,1],lwd=2,col="red")
```

```{r}
sum(residuals(tmlpre)**2)/287
```

```{r}
ggplot()+geom_point(aes(x=tml1001$时间序号,y=tml1001$机动车当量),color="steelblue")+
  geom_line(aes(x=tml1001$时间序号[2:288],y=tmlpre$fitted[,1]),color="red",size=1)+  
  scale_x_continuous(breaks = seq(0,288,24))+
  scale_y_continuous(breaks = seq(0,120,20))+
  xlab("时间序号")+ylab("交通流量")
```

```{r}
ggsave(filename = "指数平滑建模拟合图.png",width = 6,height = 4,dpi = 600)
```

