---
title: "20171215_thesis"
author: "王致远"
date: "2017年12月15日"
output: html_document
---

```{r}
library(ggplot2)
library(plyr)
```


本实验主要任务在于:

**回顾贵阳大数据比赛所用的数据集，探索数据集构成。**

# 2016年10月数据

## 数据整体信息

```{r}
flow201610 <- read.csv("D://data//thesis/201610/201610.csv",header = T)
dim(flow201610)
```

```{r}
names(flow201610)
```

```{r}
summary(flow201610)
```

```{r}
str(flow201610)
```

## 单变量考察

### 观测站编号

```{r}
unique(flow201610$观测站编号)
```

一共有12个观测站编号

```{r}
table(flow201610$观测站编号)
```

每个观测站数据量并不一样大，每个观测站编号前四位是道路信息。

```{r warning=FALSE}
StationNumber <- as.character(unique(flow201610$观测站编号))
StationNumber
```

高速公路道路信息如下：

```{r}
unique(substr(StationNumber,1,4))
```

有2个省道，6个国道。

### 观测站名称

```{r}
unique(flow201610$观测站名称)
```

12个观测站，对应12个观测站编号。

```{r}
table(flow201610$观测站编号,flow201610$观测站名称)
```

观测站编号与观测站名称对应关系：

G210L374522726  麻尾
G320L026522223  南宁
G320L412522630  台盘
G320L460520222  平关站
G321L101522633  丙妹
G321L322522422  普宜
G324L400522301  乌沙
G326L226522228  黑水
G326L260522427  黑石
G75L197520322   松坎
S01L001520111   桐木岭
S207L202520325  平胜

后续研究可只针对观测站名称

### 日期

```{r}
unique(flow201610$日期)
```

日期跨度有27天，从2016年9月19日至2016年10月16日。

但日期格式较为混乱，后续还需要整理。

### 小时

```{r}
unique(flow201610$小时)
```

```{r}
sort(unique(flow201610$小时))
```

24小时都有，但无0点，0点用24点表示。

### 分钟

```{r}
sort(unique(flow201610$分钟))
```

### CDH

```{r}
unique(flow201610$CDH)
```

猜测CDH取几个离散取值可能和上下行有关系，也和观测站有关系。

```{r}
table(flow201610$观测站名称,flow201610$CDH)
```

南宁有6个，剩下的都是1个或2个。看来CDH的含义，可能是“车道号”。

### 上下行方向

```{r}
unique(flow201610$上下行方向)
```

```{r}
table(flow201610$上下行方向,flow201610$CDH)
```

猜测没有错，11/12/13是上行，31/32/33是下行。

### 时间序号

```{r}
length(unique(flow201610$时间序号))
```

288个时间点

```{r}
60/5*24
```

每5min一个时间点。

----

### 交通流量

```{r}
subflow201610 <- flow201610[,9:17]
dim(subflow201610)
```

```{r}
names(subflow201610)
```

```{r}
summary(subflow201610)
```


#### 箱线图

```{r}
boxplot(subflow201610)
```

可以看出中小客车和摩托车分布范围交广，中小客车在0~120范围都有分布，摩托车在0~80范围。其他车辆集中在0~20范围。

```{r}
boxplot(subflow201610,ylim=c(0,20))
```
```{r}
names(subflow201610)
```

可以看出大客车、大货车、特大货车、集装箱、拖拉机，量都很少。大头还是中小客车。

#### 条形图

```{r}
flowcolsums <- colSums(subflow201610)
flowcolsums <- as.data.frame(flowcolsums)
colnames(flowcolsums) <- "flow"
flowcolsums$name <- rownames(flowcolsums)
```

```{r}
ggplot(data=flowcolsums,aes(x=name,y=flow))+geom_bar(stat="identity")
```

#### 某一天某一站条形图

查看某一天（例如10月1日）某一观测站（例如桐木岭）各类型的车数量对比条形图

```{r}
tml1001 <- subset(tmlall,日期=="01-10月-16")
subtml1001 <- tml1001[,9:17]
sumtml1001 <- colSums(subtml1001)
sumtml1001 <- as.data.frame(sumtml1001)
names(sumtml1001) <- "flow"
sumtml1001$name <- rownames(sumtml1001)
ggplot(sumtml1001,aes(x=name,y=flow))+geom_bar(stat="identity")
```


## 桐木岭数据

接下来以桐木岭数据为研究对象。

```{r}
tmlall <- read.csv("D://data//thesis//201610/tmldata/tml.csv",header = T)
dim(tmlall)
```

```{r}
names(tmlall)
```

```{r}
unique(tmlall$日期)
```

时间跨了23天。

感兴趣的可能是在十一前后，每一日内各个车型交通流变化。考虑用ggplot2绘柱状图。

```{r}
subtml <- tmlall[,c(3,9:17)]
temp <- ddply(subtml,~日期,summarise,sumflow=sum(中小客车)+1.5*sum(大客车)+sum(小货车)+1.5*sum(中货车)+3*sum(大货车)+4*sum(特大货车)+4*sum(集装箱)+1*sum(摩托车)+4*sum(拖拉机))
temp <- rbind(temp[13:23,],temp[1:12,])
rownames(temp) <- temp$日期
temp$日期 <- factor(temp$日期,levels = rownames(temp))
tmlsum <- temp
```

```{r}
gplot1 <- ggplot(tmlsum,aes(x=日期,y=sumflow))+geom_bar(stat="identity",fill="steelblue")+
  theme(axis.text.x = element_text(angle = 90))+
  ylab("交通流换算当量")+
  scale_y_continuous(breaks=seq(0, 13000, 2000))
gplot1
```

```{r}
ggsave(filename = "十一期间交通流变化柱状图.png",width=6,height=4,dpi=600)
```

由此图可以看出，"十一"期间，确实存在突变效应。