---
title: "20180307_平行坐标图与数据转置"
author: "王致远"
date: "2018年3月7日"
output: html_document
---

```{r}
library(ggplot2)
library(reshape2)
```


今天实验主要任务有二：

1. 继续画平行坐标图，画到满意为止；
2. 尝试将数据转置，使时间序号按行横向排列；

## 平行坐标图

读取数据，节假日，非节假日1，非节假日2，非节假日

```{r}
tmljjr <- read.csv("D:\\data\\thesis\\201610\\tmldata\\tmljjr.csv",header = T)
tmlfjjr <- read.csv("D:\\data\\thesis\\201610\\tmldata\\tmlfjjr.csv",header = T)
tmlfjjr1 <- read.csv("D:\\data\\thesis\\201610\\tmldata\\tmlfjjr1.csv",header = T)
tmlfjjr2 <- read.csv("D:\\data\\thesis\\201610\\tmldata\\tmlfjjr2.csv",header = T)
```

### 节假日

```{r}
ggplot(tmljjr,aes(tmljjr$时间序号,tmljjr$机动车当量,group=tmljjr$日期,color=tmljjr$日期))+geom_line(alpha=2/5)+
  geom_smooth(method = "loess",span=0.1)+
  xlab("时间序号")+ylab("车流量")+scale_color_hue("日期")
```

### 非节假日全

```{r}
ggplot(tmlfjjr,aes(tmlfjjr$时间序号,tmlfjjr$机动车当量,group=tmlfjjr$日期,color=tmlfjjr$日期))+geom_line(alpha=2/5)+
  geom_smooth(method = "loess",span=0.1)+
  xlab("时间序号")+ylab("车流量")+scale_color_hue("日期")
```

### 非节假日1

```{r}
ggplot(tmlfjjr1,aes(tmlfjjr1$时间序号,tmlfjjr1$机动车当量,group=tmlfjjr1$日期,color=tmlfjjr1$日期))+geom_line(alpha=2/5)+
  geom_smooth(method = "loess",span=0.1)+
  xlab("时间序号")+ylab("车流量")+scale_color_hue("日期")
```


### 非节假日2

```{r}
ggplot(tmlfjjr2,aes(tmlfjjr2$时间序号,tmlfjjr2$机动车当量,group=tmlfjjr2$日期,color=tmlfjjr2$日期))+geom_line(alpha=2/5)+
  geom_smooth(method = "loess",span=0.1)+
  xlab("时间序号")+ylab("车流量")+scale_color_hue("日期")
```

### 剔除9月30日的非节假日1

貌似9月30日的比较像节假日特征，将其排除再看

```{r}
tmlfjjr1new <- read.csv("D:\\data\\thesis\\201610\\tmldata\\tmlfjjr1new.csv",header = T)
tmlfjjrnew <- read.csv("D:\\data\\thesis\\201610\\tmldata\\tmlfjjrnew.csv",header = T)
```

```{r}
ggplot(tmlfjjr1new,aes(tmlfjjr1new$时间序号,tmlfjjr1new$机动车当量,group=tmlfjjr1new$日期,color=tmlfjjr1new$日期))+geom_line(alpha=2/5)+
  geom_smooth(method = "loess",span=0.1)+
  xlab("时间序号")+ylab("车流量")+scale_color_hue("日期")
```

### 剔除9月30日的非节假日全

```{r}
ggplot(tmlfjjrnew,aes(tmlfjjrnew$时间序号,tmlfjjrnew$机动车当量,group=tmlfjjrnew$日期,color=tmlfjjrnew$日期))+geom_line(alpha=2/5)+
  geom_smooth(method = "loess",span=0.1)+
  xlab("时间序号")+ylab("车流量")+scale_color_hue("日期")+
  scale_x_continuous(breaks = seq(0,288,24))+
  scale_y_continuous(breaks = seq(0,120,20))
ggsave("D:\\王致远\\论文\\大论文\\实验\\绘图\\非节假日交通流除930.jpg",width=7.29,height=4.5,dpi=600)
```

基本可以反映问题了

### 各类的均值线

把剔除了9月30日的节假日和非节假日合并起来，并用一列标识

```{r}
tmlall <- rbind(tmljjr,tmlfjjrnew)
tmlall <- tmlall[,-1]
```

```{r}
names(tmlall)
```

```{r}
tmlall$是否为节假日 <- 0
unique(tmlall$是否为节假日)
```

```{r}
jjr <- unique(tmlall$日期)[1:7]
jjr <- as.character(jjr)
jjr
```

```{r}
for(i in 1:nrow(tmlall)){
  for(x in jjr){
   if(tmlall[i,1]==x){
    tmlall[i,15]=1 
    }
  }
}
```

```{r}
table(tmlall$日期,tmlall$是否为节假日)
```

```{r}
tmlall$是否为节假日 <- as.factor(tmlall$是否为节假日)
```


```{r}
ggplot(tmlall,aes(tmlall$时间序号,tmlall$机动车当量,group=tmlall$日期,color=tmlall$日期))+
  stat_summary(aes(group=tmlall$是否为节假日,color=tmlall$是否为节假日),fun.y=mean,geom="line")+
  xlab("时间序号")+ylab("车流量")+scale_color_hue("是否为节假日")+
  scale_x_continuous(breaks = seq(0,288,24))+
  scale_y_continuous(breaks = seq(0,120,20))
ggsave("D:\\王致远\\论文\\大论文\\实验\\绘图\\节假日与非节假日交通流对比.jpg",width=7.29,height=4.5,dpi=600)
```

## 数据转置尝试

### 数据合并

```{r}
names(tmlall)
```

```{r}
unique(tmlall$日期)
```

缺少9月30日的，将其补充上

```{r}
tmlall <- rbind(tmljjr,tmlfjjr)
tmlall <- tmlall[,-1]
unique(tmlall$日期)
```

标识节假日和非节假日，将9月30日归为节假日

```{r}
jjr <- unique(tmlall$日期)[c(1:7,18)]
jjr <- as.character(jjr)
jjr
```

```{r}
tmlall$是否为节假日 <- 0
for(i in 1:nrow(tmlall)){
  for(x in jjr){
   if(tmlall[i,1]==x){
    tmlall[i,15]=1 
    }
  }
}
table(tmlall$日期,tmlall$是否为节假日)
```

### 尝试转置数据

```{r}
names(tmlall)
```

需要保留的属性有：日期、时间序号、机动车当量

```{r}
tmlzz <- tmlall[,c(1,4,14)]
names(tmlzz)
```

```{r}
tmlcs <- dcast(tmlzz,tmlzz$日期~tmlzz$时间序号)
dim(tmlcs)
```

貌似成功了

```{r}
names(tmlcs)
```

是成功了，不过存在一个比较大的问题，原始数据是有缺失的，所以cast后的数据缺失的自动变为0了。

### 寻找缺失模式

理想中，应当以临近值插补到缺失值中，使得每日的数据都是288个。

```{r}
table(tmlall$日期)
```

- 完全完整的有1001,1002,1004,1005,1006,1007,0930；
- 较为完整的有1003,1008,1009,1010,1011,0919,0920,0921,0922,0923,0924,0925,0926,0927；
- 需要丢弃的有1012,0929；

```{r}
names(tmlall)
```

```{r}
write.csv(tmlall,"D:\\data\\thesis\\201610\\tmldata\\tmlall.csv")
```

