---
title: "20180319_一期原始欧式"
author: "wzy"
date: "2018年3月19日"
output: html_document
---

今天是使用聚类算法第一次实验，内容是：

- 1.1.1.1 一期-原始数据-欧氏距离-层次聚类法;
- 1.1.1.2 一期-原始数据-欧氏距离-K均值聚类法；
- 1.1.1.3 一期-原始数据-欧氏距离-K中心点法；

## 数据准备

```{r}
library(TFTSA)
library(ggplot2)
library(reshape2)
#library(mice)
library(cluster)
```

```{r}
tmlzz <- read.csv("D:\\data\\thesis\\201610\\tmlzznew.csv",header = T)
tmlzz <- jdzzl[[10]]
dim(tmlzz)
```

## 1.1.1.1 层次聚类法尝试

### 聚类

```{r}
fit_hc1 <- hclust(dist(tmlzz))
print(fit_hc1)
```

```{r}
plot(fit_hc1)
```

聚类效果似乎非常理想，将节假日和非节假日都分开了。

对树进行剪枝，保留2类。

```{r}
group_k2 <- cutree(fit_hc1,k=2)
group_k2 <- as.data.frame(group_k2)
group_k2
```

聚类完全达到了预期效果。

### 数据合并

```{r}
tmlallnew <- read.csv("D:\\data\\thesis\\201610\\tmlallnew.csv",header = T)
dim(tmlallnew)
```

```{r}
names(tmlallnew)
```

```{r}
group_k2$日期 <- rownames(group_k2)
names(group_k2)
```


```{r}
tmltotal <- merge(tmlallnew,group_k2,by="日期")
dim(tmltotal)
```

```{r}
table(tmltotal$是否为节假日,tmltotal$group_k2)
```

是节假日的都分到了1类，不是节假日的都分到了2类。

```{r}
names(tmltotal)
```

```{r}
str(tmltotal)
```

```{r}
tmltotal$group_k2 <- as.factor(tmltotal$group_k2)
```

```{r}
names(tmltotal)[5] <- "层次聚类结果"
names(tmltotal)
```

### 平行坐标图

```{r}
ggplot(tmltotal,aes(tmltotal$时间序号,tmltotal$机动车当量,group=tmltotal$日期,color=tmltotal$层次聚类结果))+
  geom_line(alpha=1/5)+
  geom_smooth(method = "loess",span=0.2,se = F)+
  xlab("时间序号")+ylab("车流量")+scale_color_hue("类别簇")+
  scale_x_continuous(breaks = seq(0,288,24),limits = c(0,288))+
  scale_y_continuous(breaks = seq(0,120,20))
```

虽然节假日和非节假日有噪音，但层次聚类仍然有很好的分离特性。

## 1.1.1.2 K-均值聚类尝试

### 处理一个缺失值

```{r}
sum(!complete.cases(tmlzz))
```

```{r}
sum(is.na(tmlzz))
```

存在缺失值

插补缺失值

```{r}
tmlzz[8,232] <- 28.625
```

```{r}
sum(!complete.cases(tmlzz))
```

没有了缺失值

### 聚类

```{r}
fit_km1 <- kmeans(tmlzz,centers = 2)
fit_km1$cluster
```

可以看出，k均值聚类和层次聚类一样，能够完全区分节假日和非节假日。

```{r}
tmltotal$k均值聚类结果 <- tmltotal$层次聚类结果
```

### 聚类簇个数分析

```{r}
fit_km1$betweenss/fit_km1$totss
```

组间平方和占总平方和的39.2%，比较低，可以探索簇个数的取值特征。

```{r}
dim(tmlzz)
```


```{r}
result=rep(0,20)
for(k in 1:20){
  fit_km <- kmeans(tmlzz,center=k)
  result[k] <- fit_km$betweenss/fit_km$totss
}
round(result,2)
plot(1:20,result,type="b",main="Choosing the Optimal Number of Cluster",
     xlab="number of cluster: 1 to 20",ylab="betweenss/totss")
axis(1,at=seq(1,20))
#points(10,result[10],pch=16)
#legend(10,result[10],paste("(10,",sprintf("%.1f%%",result[10]*100),")",sep=""),bty="n",xjust=0.3,cex=0.8)
```

可以看出类别簇个数从2到10基本平稳增加,说明节假日和非节假日两个簇内样本之间差异比较稳定，并没有其他明显的簇划分模式。

### 数据合并

将两类的簇平均值画到平行坐标图中

```{r}
tmlkmeans <- as.data.frame(fit_km1$centers)
names(tmlkmeans) <- 1:288
rownames(tmlkmeans) <- c("第1类簇均值","第2类簇均值")
#tmltemp <- rbind(tmlkmeans,tmlzz)
tmlkmeans$日期 <- rownames(tmlkmeans)
tmlkmeans <- melt(tmlkmeans,id="日期")
names(tmlkmeans) <- c("日期","时间序号","机动车当量")
```

```{r}
tmlkmeans$时间序号 <- as.numeric(tmlkmeans$时间序号)
```


```{r}
ggkmeans <- ggplot(tmlkmeans,aes(tmlkmeans$时间序号,tmlkmeans$机动车当量,group=tmlkmeans$日期,color=tmlkmeans$日期))+
  geom_line(alpha=1/5)+
  geom_smooth(method = "loess",span=0.2,se = F)+
  xlab("时间序号")+ylab("车流量")+xlim(c(0,288))+
  scale_color_brewer(palette="Set1")
ggkmeans
```

```{r}
ggplot(tmltotal,aes(tmltotal$时间序号,tmltotal$机动车当量,group=tmltotal$日期,color=tmltotal$层次聚类结果))+
  geom_line(alpha=1/5)+
  geom_line(data=tmlkmeans,aes(tmlkmeans$时间序号,tmlkmeans$机动车当量,group=tmlkmeans$日期,color=tmlkmeans$日期),alpha=1,size=1)+
  xlab("时间序号")+ylab("车流量")+scale_color_hue("类别簇")+
  scale_x_continuous(breaks = seq(0,288,24),limits = c(0,288))+
  scale_y_continuous(breaks = seq(0,120,20))
ggsave("D:\\王致远\\论文\\大论文\\实验\\绘图\\原始欧式K均值效果.jpg",width=7.29,height=4.5,dpi=600)
```


## 1.1.1.3 K-中心点聚类尝试

### 聚类

```{r}
fit_pam1 <- pam(tmlzz,2)
print(fit_pam1)
```

K中心点聚类也得到了完全相同的结果，并找出了两个簇的中心点即代表。节假日的代表是9月30日，非节假日的代表是9月27日。

### 数据合并

```{r}
tmlkmedoid <- as.data.frame(fit_pam1$medoids)
names(tmlkmedoid) <- 1:288
rownames(tmlkmedoid) <- c("Cluster 1","Cluster 2")
#tmltemp <- rbind(tmlkmeans,tmlzz)
tmlkmedoid$日期 <- rownames(tmlkmedoid)
tmlkmedoid <- melt(tmlkmedoid,id="日期")
names(tmlkmedoid) <- c("日期","时间序号","机动车当量")
tmlkmedoid$时间序号 <- as.numeric(tmlkmedoid$时间序号)
```

### 平行坐标图

```{r}
ggplot(tmltotal,aes(tmltotal$时间序号,tmltotal$机动车当量,group=tmltotal$日期,color=tmltotal$层次聚类结果))+
  geom_line(alpha=1/5)+
  geom_line(data=tmlkmedoid,aes(tmlkmedoid$时间序号,tmlkmedoid$机动车当量,group=tmlkmedoid$日期,color=tmlkmedoid$日期),alpha=1,size=1)+
  xlab("Timestamp")+ylab("Traffic_volume")+scale_color_hue("Medoide")+
  scale_x_continuous(breaks = seq(0,288,24),limits = c(0,288))+
  scale_y_continuous(breaks = seq(0,120,20))+
  theme_bw()
```

可以看出选出的中心点的效果较不稳定，相比来说，簇均值更加稳定。当数据没有极端值影响时，K均值法更加稳定。

```{r eval=FALSE}
ggsave(file="plot/04_raw_me_eu.jpg",width=7.29,height=4.5,dpi=600)
```
