---
title: "20180504_5.2节研究"
author: "wzy"
date: "2018年5月4日"
output: html_document
---

```{r}
library(ggplot2)
```

## 10月1日数据

```{r}
tml1001 <- read.csv("D:\\data\\thesis\\201610\\tmldata\\tml1001all.csv",header = T)
dim(tml1001)
```

```{r}
str(tml1001)
```

```{r}
names(tml1001)
```

```{r}
tml1001 <- tml1001[,c(5,15)]
names(tml1001)
```

```{r}
ggplot(data=tml1001,aes(tml1001$时间序号,tml1001$机动车当量))+
  geom_point(colour="steelblue")+
  geom_line(colour="steelblue")
```

```{r}
rm(tml1001)
```


## 产生历史数据库

### 长型数据

```{r}
tmlall <- read.csv("D:\\data\\thesis\\201610\\tmldata\\tmlall.csv",header = T)
dim(tmlall)
```

```{r}
table(tmlall$日期)
```

此为没有填补缺失值的数据，没有利用价值，删除

```{r}
rm(tmlall)
```


```{r}
tmlallnew <- read.csv("D:\\data\\thesis\\201610\\tmldata\\tmlallnew.csv",header = T)
table(tmlallnew$日期)
```

```{r}
dim(tmlallnew)
```

```{r}
names(tmlallnew)
```


此为填补了缺失值的数据

### 宽型数据

```{r}
tmlzz <- read.csv("D:\\data\\thesis\\201610\\tmldata\\tmlzz.csv",header = T)
dim(tmlzz)
```

```{r}
rownames(tmlzz) <- tmlzz[,1]
tmlzz <- tmlzz[,-1]
dim(tmlzz)
```

查看是否有缺失值

```{r}
sum(is.na(tmlzz))
```

缺失值定位

```{r}
which(is.na(tmlzz),arr.ind = T) 
```

```{r}
tmlzz[8,232] = 28.625
sum(is.na(tmlzz))
```

缺失值填补完

写入新数据

```{r}
write.csv(tmlzz,"D:\\data\\thesis\\201610\\tmldata\\tmlzznew.csv")
```

可以猜想，可以利用宽型数据作为数据库

## 绘制平行坐标图，查看规律

```{r}
ggplot(tmlallnew,aes(tmlallnew$时间序号,tmlallnew$机动车当量,group=tmlallnew$日期,color=tmlallnew$日期))+
  geom_line(alpha=2/5)+
  geom_smooth(method = "loess",span=0.1)+
  xlab("时间序号")+ylab("车流量")+scale_color_hue("日期")
```

```{r}
tmlallnew[tmlallnew$时间序号==332,2] = 232
```

```{r}
write.csv(tmlallnew,"D:\\data\\thesis\\201610\\tmldata\\tmlallnew.csv")
```


```{r}
ggplot(tmlallnew,aes(tmlallnew$时间序号,tmlallnew$机动车当量,group=tmlallnew$日期,color=tmlallnew$日期))+
  geom_line(alpha=2/5)+
  geom_smooth(method = "loess",span=0.1)+
  xlab("时间序号")+ylab("车流量")+scale_color_hue("日期")+
  scale_x_continuous(breaks = seq(0,288,24))+
  scale_y_continuous(breaks = seq(0,120,20))
```

```{r}
tmlallnew$是否为节假日 <- as.factor(tmlallnew$是否为节假日)
```

### 96~120

```{r}
ggplot(tmlallnew,aes(tmlallnew$时间序号,tmlallnew$机动车当量,group=tmlallnew$日期,color=tmlallnew$是否为节假日))+
  #geom_line(alpha=2/5)+
  geom_smooth(method = "loess",span=0.2,se = F)+
  xlab("时间序号")+ylab("车流量")+scale_color_hue("是否为节假日")+
  scale_x_continuous(breaks = seq(0,288,24),limits = c(96,120))+
  scale_y_continuous(breaks = seq(0,120,20))
```

### 120~144

```{r}
ggplot(tmlallnew,aes(tmlallnew$时间序号,tmlallnew$机动车当量,group=tmlallnew$日期,color=tmlallnew$是否为节假日))+
  #geom_line(alpha=2/5)+
  geom_smooth(method = "loess",span=0.2,se = F)+
  xlab("时间序号")+ylab("车流量")+scale_color_hue("是否为节假日")+
  scale_x_continuous(breaks = seq(0,288,24),limits = c(120,144))+
  scale_y_continuous(breaks = seq(0,120,20))
```

### 144~168

```{r}
ggplot(tmlallnew,aes(tmlallnew$时间序号,tmlallnew$机动车当量,group=tmlallnew$日期,color=tmlallnew$是否为节假日))+
  #geom_line(alpha=2/5)+
  geom_smooth(method = "loess",span=0.2,se = F)+
  xlab("时间序号")+ylab("车流量")+scale_color_hue("是否为节假日")+
  scale_x_continuous(breaks = seq(0,288,24),limits = c(144,168))+
  scale_y_continuous(breaks = seq(0,120,20))
```

### 168~192

```{r}
ggplot(tmlallnew,aes(tmlallnew$时间序号,tmlallnew$机动车当量,group=tmlallnew$日期,color=tmlallnew$是否为节假日))+
  #geom_line(alpha=2/5)+
  geom_smooth(method = "loess",span=0.2,se = F)+
  xlab("时间序号")+ylab("车流量")+scale_color_hue("是否为节假日")+
  scale_x_continuous(breaks = seq(0,288,24),limits = c(168,192))+
  scale_y_continuous(breaks = seq(0,120,20))
```

```{r}
ggplot(tmlallnew,aes(tmlallnew$时间序号,tmlallnew$机动车当量,group=tmlallnew$日期,color=tmlallnew$是否为节假日))+
  #geom_line(alpha=2/5)+
  geom_smooth(method = "loess",span=0.2,se = F)+
  xlab("时间序号")+ylab("车流量")+scale_color_hue("日期")+
  scale_x_continuous(breaks = seq(0,288,24),limits = c(192,216))+
  scale_y_continuous(breaks = seq(0,120,20))
```


## 聚类尝试

### Kmeans 0~120

```{r}
fit_km1 <- kmeans(tmlzz[,1:120],centers = 5)
fit_km1$cluster
```

### dist 0~120

```{r}
as.matrix(dist(tmlzz[96:120]))[,1]
```

```{r}
sort(as.matrix(dist(tmlzz[96:120]))[,1])
```

结果不尽如人意，有非节假日混入

### dist 120~144

```{r}
sort(as.matrix(dist(tmlzz[120:144]))[,1])
```

## 半自动K近邻算法

### 算法想法

1. 通过之前2小时的预测之后1小时的；
2. 每次预测更新；

### 算法描述

1. 选择需要预测的某日交通流，即目标序列；
2. 生成不包含目标序列的序列库；
3. 设定起始时间序号如73；目标序列在起始时间序号之前的预测值为真实值；
4. 计算观察窗73-12*2=49，观察窗为49~72；计算预测窗73+12-1=84，预测窗为73~84;
5. 计算观察窗内，目标序列与序列库中序列的距离，并从小到大排序，选择前K个作为近邻；
6. 计算近邻在73~84的合成值，例如平均值，作为目标序列73~84的预测值；；
7. 推进时间序号到84+1=85；重复4~6；

### 数据准备

选择目标序列，例如10月6日；生成序列库；

```{r}
rownames(tmlzz)
```

```{r}
dim(tmlzz)
```


```{r}
tmlobj <- tmlzz[6,]
rownames(tmlobj)
```

```{r}
tmlbase <- tmlzz[-6,]
rownames(tmlbase)
```

```{r}
dim(tmlbase)
```

### 写函数

```{r}
flowknn <- function(obj,base,start,k,lag_duration,fore_duration){
  
  
  ld = lag_duration
  fd = fore_duration
  st = start
  
  
  foreflow <- obj
  foreflow[,] <- 0
  
  
  foreflow[,1:st] = obj[,1:st]
  
  
  fl = st
  
  flowall = rbind(obj,base)
  
  while(fl<(ncol(obj)-1)){
    
    
    fwin = fl - ld
    bwin = fl + fd - 1
    
    
    knnames = names(sort(as.matrix(dist(flowall[,fwin:fl-1]))[,1]))[2:(2+k-1)]
    
    
    kn <- base[knnames,fl:bwin]
    foreflow[,fl:bwin] <- colMeans(kn)
    
    
    
    fl = bwin+1
  }
  return(foreflow)
}
```

```{r}
pre <- flowknn(tmlobj,tmlbase,start = 73,k = 3,lag_duration = 24,fore_duration = 12)
pre
```

```{r}
plot(1:288,pre,type="l",col="red")
points(1:288,tmlobj,col="blue")
```

```{r}
tmlboth <- rbind(tmlobj,pre)
tmlboth <- as.data.frame(tmlboth)
tmlboth <- t(tmlboth)
names(tmlboth) <- c("true","pre")
```

```{r}
ggplot(tmlboth,aes(1:288,tmlboth$`06-10月-16`))+geom_point(colour="steelblue")+
  geom_line(aes(1:288,tmlboth$`06-10月-161`),colour="red",size=1)+
  xlab("时间序号")+ylab("车流量")+scale_color_hue("日期")+
  scale_x_continuous(breaks = seq(0,288,24))+
  scale_y_continuous(breaks = seq(0,120,20))
```

